最高法院刑事判決　　　　　　　　　 111年度台上字第3380號
上　訴　人　葉雅婷
選任辯護人　郭沛諭律師
上列上訴人因違反槍砲彈藥刀械管制條例案件，不服臺灣高等法
院臺中分院中華民國111年 4月28日第二審判決（111年度上訴字
第205號，起訴案號：臺灣彰化地方檢察署110年度偵字第1828、
1827、4305、5046、5047號），提起上訴，本院判決如下：
    主  文
上訴駁回。
    理  由
一、按刑事訴訟法第377 條規定，上訴於第三審法院，非以判決
    違背法令為理由，不得為之。是提起第三審上訴，應以原判
    決違背法令為理由，係屬法定要件。如果上訴理由書狀並未
    依據卷內訴訟資料，具體指摘原判決不適用何種法則或如何
    適用不當，或所指摘原判決違法情事，顯與法律規定得為第
    三審上訴理由之違法情形，不相適合時，均應認其上訴為違
    背法律上之程式，予以駁回。
二、本件原審審理結果，認定上訴人葉雅婷有其犯罪事實一相關
    所載之違反槍砲彈藥刀械管制條例犯行明確，因而維持第一
    審依想像競合犯，從一重論處上訴人如其附表（下稱附表）
    一編號1 所示共同犯非法持有非制式步槍罪刑，併諭知相關
    沒收之判決，駁回其在第二審之上訴，已載敘其調查取捨證
    據之結果及憑以認定犯罪事實之心證理由，就上訴人否認犯
    罪之供詞及所辯，認非可採，亦依調查所得證據予以論述指
    駁，有卷存資料可資覆按。
三、上訴意旨略以：證人楊竣凱之供述前後矛盾，原判決在欠缺
    補強證據下，僅憑楊竣凱有瑕疵之供述為其有罪之唯一證據
    ，於法有違。又扣案槍彈放入COACH 斜背包時可完全拉上拉
    鍊，難認上訴人知悉內裝有槍彈，且其僅短暫揹負上開斜背
    包，主觀上欠缺為自己占有之意思，客觀上亦無將之置於自
    己實力支配下之狀態，原判決未具體說明其與共同被告黃泰
    霖（經判處罪刑確定）就持有槍彈，有何犯意聯絡、行為分
    擔，逕論以共同正犯，有適用法則不當、理由不備之違誤。
四、犯罪事實之認定、證據之取捨及證明力之判斷，俱屬事實審
    法院之職權，此項職權之行使，倘不違背客觀存在之經驗法
    則或論理法則，即不違法，觀諸刑事訴訟法第155條第1項規
    定甚明，自無許當事人任憑主觀妄指為違法，而資為合法之
    第三審上訴理由。又槍砲彈藥刀械管制條例之未經許可持有
    槍枝或子彈罪，其所謂「持有」係指行為人將具有殺傷力之
    槍枝或子彈，置於自己實力支配下之狀態而言，是其持有如
    未經主管機關許可，且無正當理由，即足以成立該罪，至於
    持有時間長短，皆所不問。
    原判決認定上訴人上開犯行，係綜合上訴人部分供述、證人
    即共同被告黃泰霖、證人楊竣凱不利於上訴人之證詞，酌以
    卷附相關之內政部警政署刑事警察局（槍彈）鑑定書、第一
    審法院勘驗筆錄及照片、所列其餘證據資料及案內其他證據
    調查之結果而為論斷，復已記明審酌上訴人與黃泰霖為男女
    朋友，其等親密程度甚於楊竣凱，而楊竣凱僅與黃泰霖相處
    2 日，即已知悉黃泰霖持有所示槍彈，且黃泰霖持有槍彈過
    程，未刻意迴避上訴人、楊竣凱，上訴人並均在旁活動，殊
    難想像其對黃泰霖持有槍彈全然不知，再附表二編號 1所示
    步槍置入扣案COACH包時，即有3,695公克，加計同附表編號
    2至4所示槍彈，揹負時當可明顯感覺重量，且該步槍乃金屬
    製長槍（未拉、已拉槍托長度分別為46.5公分、54.5公分）
    ，放置COACH 軟包，外形上明顯可察覺係槍枝，上訴人揹負
    過程應可清楚體會，其主觀上知悉黃泰霖持有附表二編號 1
    至4所示槍彈，猶揹負裝有該槍彈之COACH包，與黃泰霖共乘
    機車前往山區試射，顯已將該槍彈置於自己實力支配之下，
    與黃泰霖就此部分持有槍彈犯行，有犯意聯絡及行為分擔，
    應論以共同正犯等各情之理由綦詳，另本於證據取捨職權之
    行使，對於黃泰霖供稱上訴人不知情等節，係迴護之詞，不
    足為上訴人有利之認定，上訴人執以辯稱：其於黃泰霖試射
    槍枝時始知COACH 包內有槍彈等說詞，委無足採，併於理由
    內論駁明白。凡此，概屬原審採證認事職權之合法行使，所
    為論斷說明，與經驗法則及論理法則俱屬無違，既非僅以楊
    竣凱之供述為唯一證據，且綜合調查所得之各直接、間接證
    據而為論斷，依所確認之事實，論以前揭共同非法持有非制
    式步槍之罪，無所指適用法則不當或理由欠備之違法。又證
    人之供述前後稍有不符，究竟何者為可採，事實審法院非不
    可本於經驗法則與論理法則，斟酌其他情形，作合理之比較
    ，定其取捨，若其基本事實之陳述與真實性無礙時，仍非不
    得予以採信，非謂一有不符或矛盾，即認其全部均不可採。
    原判決既已說明採信楊竣凱所供黃泰霖向其借用COACH 包並
    裝入槍彈，上訴人均在場等旨證言，參酌卷內其他證據佐證
    不虛之理由，以事證明確，縱未同時說明其餘與判決本旨不
    生影響之相異供述，何以不足為上訴人有利之認定，乃事實
    審法院本於判斷之職權，而為證據取捨之當然結果，無礙於
    其犯罪事實之認定，究與判決不備之理由之違法情形有間，
    該部分指摘非適法之第三審上訴理由。
五、依上所述，上訴意旨無非係對原審採證認事職權之適法行使
    ，徒以自己說詞，任意指為違法，且為單純事實之爭執，難
    謂已符合首揭法定上訴要件，應認其上訴為不合法律上之程
    式，予以駁回。至於當事人欄未予列載之上訴人黃泰霖，其
    於上訴本院後，已於民國111年8月22日具狀合法撤回上訴，
    本院自無從審酌，附此敘明。
據上論結，應依刑事訴訟法第395條前段，判決如主文。
中    華    民    國   111    年    8     月    31    日
                  刑事第七庭審判長法  官  段  景  榕  
                                  法  官  沈  揚  仁  
                                  法  官  楊  力  進  
                                  法  官  汪  梅  芬  
                                  法  官  宋  松  璟  
本件正本證明與原本無異
                                  書記官
中    華    民    國   111    年    9     月    8     日